【裁判字號】    99,易,3191
【裁判日期】    991222
【裁判案由】    妨害名譽
【裁判全文】
臺灣板橋地方法院刑事判決              99年度易字第3191號
公  訴  人  臺灣板橋地方法院檢察署檢察官
被      告  李國崑
上列被告因妨害名譽案件，經檢察官提起公訴（99年度偵字第25
186 號），本院以裁定進行簡式審判程序，判決如下：
    主  文
李國崑公然侮辱人，處拘役拾日，如易科罰金，以新臺幣壹仟元
折算壹日。
    事  實
一、李國崑於民國99年7 月15日上午10時許，與許進源一同前往
    許進源位於臺北縣板橋市○○路○ 段385 號9 樓之10裝潢施
    工中之房屋工地，欲瞭解該房屋之設計施工費用、施工方式
    是否合理，適負責該房屋施工設計之設計師毛至文亦在屋內
    ；嗣李國崑檢視相關費用之報價後，認設計施工費用不合理
    ，乃與毛至文發生爭執，詎李國崑於爭執過程中，竟基於公
    然侮辱之犯意，在上開屬不特定人得以共見共聞之開放式房
    屋工地內，以「幹你娘老雞巴」之穢語辱罵毛至文，足以貶
    損於毛至文之名譽。
二、案經毛至文訴由臺北縣政府警察局海山分局報請臺灣板橋地
    方法院檢察署檢察官偵查起訴。
    理  由
一、上揭事實，業據被告李國崑於本院審理時坦白承認，核與告
    訴人毛至文於警詢及偵查中檢察官訊問時指訴及結證所述之
    情節、證人即當時亦在現場施作之木工許國華於警詢及偵查
    中檢察官訊問時證述之情節均相符，足認被告上開自白，核
    與事實相符；本件事證明確，被告犯行堪以認定。
二、核被告所為，係犯刑法第309 條第1 項之公然侮辱罪。爰審
    酌被告僅因事不關己之細故，與告訴人發生爭執，即任意出
    言辱罵告訴人，足徵其不尊重他人法益之心態，及被告犯後
    於本院審理時已坦承犯行，態度尚稱良好，然迄未能與告訴
    人達成和解等一切情狀，量處如主文所示之刑，並諭知易科
    罰金之折算標準。
據上論斷，應依刑事訴訟法第284 條之1 、第273 條之1 第1 項
、第299 條第1 項前段，刑法第309 條第1 項、第41條第1 項前
段，刑法施行法第1 條之1 第1 項、第2 項前段，判決如主文。
本案經檢察官洪松標到庭執行職務
中    華    民    國    99    年     12   月    22    日
                  刑事第十庭  法  官  劉景宜
上列正本證明與原本無異。
如不服本判決，應於判決送達後10日內敘明上訴理由，向本院提
出上訴狀 (應附繕本) ，上訴於臺灣高等法院。其未敘述上訴理
由者，應於上訴期間屆滿後20日內向本院補提理由書「切勿逕送
上級法院」。
                              書記官  謝秀青
中    華    民    國    99    年    12    月    27    日
附錄本案論罪科刑法條全文：
刑法第309 條第1 項
中華民國刑法第309條
（公然侮辱罪）
公然侮辱人者，處拘役或3 百元以下罰金。
以強暴犯前項之罪者，處1 年以下有期徒刑、拘役或5 百元以下
罰金。

司法院資訊處製作；財團法人民間司法改革基金會備份。
